臺灣新北地方法院三重簡易庭小額民事判決
110年度重小字第3084號
原      告  高陳月珠
被      告  懿德國際有限公司


法定代理人  陳憶珊  
被    告兼
訴訟代理人  蔡順德  
上列當事人間請求返還管理費事件，本院於民國111年1月13日言
詞辯論終結，判決如下：
　　主　    文
一、被告懿德國際有限公司應給付原告新臺幣（下同）91,233元
    。
二、原告其餘之訴駁回。
三、訴訟費用1,000元由被告懿德國際有限公司負擔。
四、本判決原告勝訴部分得假執行。
    事實及理由
一、原告主張：
　　被告為門牌號碼新北市○○區○○○路○段00號11樓房屋（下稱系
    爭房屋）之所有權人，訴外人高春長為原告之配偶，被告於
    民國106年10月1日與訴外人高春長（已歿）訂定租約（下稱
    系爭租約），承租系爭房屋，約定租期自106年10月1日至11
    0年9月30日，每月租金3萬元，於每月5日給付至原告戶頭，
    另大樓管理費用每月3,379元由被告按月繳付給大樓管理委
    員會。嗣被告於110年2月15日因積欠房租搬離，詎料原告於
    110年4月得知被告積欠27個月管理費，即自107年1月至107
    年12月、108年10月至108年12月、109年1月至109年12月，
    共27個月（含車位清潔費），合計91,233元，幾經原告催繳
    ，被告均不予回應，原告僅得先行代繳積欠的管理費，提起
    本件訴訟，並聲明：被告應給付原告91,233元。
二、被告則以：
　　的確有以懿德國際有限公司（下稱懿德公司）名義簽訂租約
    ，只有最後一年沒有支付管理費，之前繳費的資料因為公司
    資料堆積，所以要再找。被告不可能在租賃的三年期間都沒
    有繳費，管委會不可能同意。管委會不是每個月通知繳費，
    一直到租約要結束時，管委會才讓管理員給被告簽收一年沒
    有繳的繳費單。並聲明：請求駁回原告之訴。
三、本院之判斷：
　㈠按無法律上之原因而受利益，致他人受損害者，應返還其利
    益，民法第179條定有明文。次按當事人主張有利於己之事
    實者，就其事實有舉證之責任，民事訴訟法第277條亦定有
    明文。又系爭租約第19條約定：「交付房屋日起，房屋之水
    電費、電話費、瓦斯費、管理費清潔費等由乙方負擔（即被
    告懿德公司）」。
　㈡經查，本件原告主張系爭房屋為其所有，而被告懿德公司曾
    於106年10月1日承租系爭房屋，並於110年2月15日終止租約
    。被告懿德公司承租系爭房屋期間，並未繳納107年1月至10
    7年12月、108年10月至108年12月、109年1月至109年12月，
    共27個月之管理費，合計91,233元，而原告已代為繳納等情
    ，業據原告提出系爭房屋所在之社區管理委員會之存證信函
    、管理費繳納對帳通知函、各期管理費繳納明細、匯款回條
    、房屋租賃契約書、建物所有權狀、房屋稅繳款書、戶籍謄
    本等件為憑（本院卷第17至35頁），是依系爭租約第19條約
    定，於被告懿德公司占有使用系爭房屋之期間，系爭房屋之
    管理費應由被告懿德公司繳納，然107年1月至107年12月、1
    08年10月至108年12月、109年1月至109年12月，共27個月之
    管理費，係由原告代繳，被告懿德公司因而受有免繳納管理
    費之利益，原告自得依不當得利法律關係，請求被告懿德公
    司返還管理費。而系爭租約之承租人係被告懿德公司，被告
    蔡順德雖為懿德公司之實際負責人，但並非系爭租約之當事
    人，故原告請求被告蔡順德返還管理費部分為無理由。又被
    告雖辯稱其僅最後一年之管理費未繳，不可能在租賃的三年
    期間都沒有繳費等云云，惟迄至本件判決前，被告均未提出
    相關證明以實其說，是被告空以前詞置辯，委無足採。
四、綜上所述，原告依不當得利法律關係請求被告懿德公司給付
    91,233元，為有理由，應予准許；請求被告蔡順得給付部分
    則無理由，應予駁回。
五、本件事證已臻明確，兩造其餘攻防方法及所提證據，核與判
    決之結果不生影響，爰不一一論列。
六、本件係就民事訴訟法第436條之8適用小額訴訟程序所為被告
    敗訴之判決，依同法第436條之20規定，由本院依職權宣告
    假執行。
七、依民事訴訟法第436條之19第1項、第79條規定，確認本件訴
    訟費用額為1,000元（即原告繳納之第一審裁判費1,000元）
    ，由被告懿德公司負擔。
中    華    民    國   111    年    2     月    17    日
　　　　　　　　　三重簡易庭  法  官  王凱俐
以上為正本係照原本作成。
對於本件判決如有不服，應於收受送達後20日內向本院提出上訴
書狀，上訴於本院合議庭，並按他造當事人之人數附具繕本。當
事人之上訴，非以判決違背法令為理由不得為之，上訴狀應記載
上訴理由，表明下列各款事項：
（一）原判決所違背之法令及其具體內容。
（二）依訴訟資料可認為原判決有違背法令之具體事實。
如未於上訴後20日內補提合法上訴理由書，法院得逕以裁定駁回
上訴。
中    華    民    國   111    年    2     月    17    日
                          　　書記官  林穎慧